臺灣臺中地方法院民事裁定　　　　　　　　94年度抗字第71號
再　抗告人　乙○○
相　對　人　中國探針股份有限公司
法定代理人　甲○○
上列當事人間本票裁定事件，再抗告人對於中華民國94年11月15
日本院94年度票字第22399 號所為裁定，提起抗告，經本院裁定
駁回，再抗告人不服提起再抗告，本院裁定如下：
    主  文
再抗告駁回。
再抗告程序費用由再抗告人負擔。
    理    由
一、按除前二項之情形外，對於抗告法院之裁定為再抗告，僅得
    以其適用法規顯有錯誤為理由，並經原法院之許可者為限。
    前項許可，以原裁定所涉及之法律見解具有原則上重要性者
    為限。非訴事件法第45條第3、4項，定有明文。
二、次按，本票執票人向發票人行使追索權時，得聲請法院裁定
    後強制執行（票據法第123 條），其立法意旨，係在加強本
    票之獲償性，加重發票人之責任，故規定執票人得以簡便之
    方法，聲請法院裁定以取得執行名義。此項裁定屬於非訟事
    件，法院僅依非訟事件程序，以審查強制執行許可與否，並
    無確定實體上法律關係存否之效力，故毋庸就實體上之法律
    關係存否審究。僅就本票形式之要件是否具備，予以審查為
    已足（最高法院56年台抗字第714 號、57年台抗字第76號判
    例要旨參照）。縱發票人對本票簽章之真正有所爭執（最高
    法院52年台上字第163號判例要旨及最高法院50年度第3次民
　　、刑庭總會會議決議 (三) 參照），或主張已清償票款為抗
    辯，仍應准許強制執行之裁定。是故，法院於本票裁定程序
    ，聲請人為法人之情形，對於法定代理人是否確為法定代理
    人，及發票人付款有無附條件，其效力為何，即無從審究。
    另依票據法第121條、第52條、第122條4 項規定觀之，本票
    之發票人為主債務人，執票人縱怠於保全手續，發票人仍不
    能免除其責任，此並為學說及實務所確信。
三、查本件再抗告人對於本院94年度抗字第71號駁回抗告之事件
    ，提起再抗告，其意旨略以：系爭本票之付款係附條件。
    系爭本票上並無免除作成拒絕證書證書之記載，本件執票
    人既未依法提出拒絕證書證書，即不得對發票人行使追索權
    。相對人公司之法定代理人確為本件再抗告人，縱未依公
    司法為登記，仍無礙於再抗告人為相對人公司之法定代理人
    之認定。是原裁定事件，既為甲○○自為法定代理人，而為
    聲請，自屬未經合法代理。是原准予執行之裁定及駁回抗告
    之裁定，自存有適用法規顯有錯誤之情事。
四、按諸，前開（二）所述，抗告人上開（三）之再抗告事由，
    均非本票裁定程序所得予以審究者。原審為准許執行之裁定
    ，及本院前以駁回抗告之裁定，並無適用法規顯有錯誤之情
    事。是本件抗告人提起再抗告，自未合法，不應許可。
五、抗告人如認其與相對人間尚有糾紛（即上開再抗告意旨等項
    ），應另行提起民事訴訟，以求解決，茲再予敘明。
六、據上論結，本件抗告為不合法，爰依非訟事件法第45條第 5
    項、第21條第2項，民事訴訟法第436條之3第3項、第95條、
    第78條，裁定如主文。
中　　華　　民　　國　　94　　年　　12  　月　　20　　日
                  民事第四庭　審判長法　官　洪碧雀
                                    法　官　王  銘
                                    法　官　陳添喜
上為正本係照原本作成。
如不服本裁定，僅得於收受本裁定正本送達後10日內，以所涉及
之法律見解具有原則上之重要性者為理由，向本院提出抗告狀（
須附繕本1份及繳納抗告費新台幣1,000元），經本院許可後始可
抗告。
中　　華　　民　　國　　94　　年　　12  　月　　20　　日
                                    書記官
